臺灣士林地方法院民事裁定
111年度小上字第121號
上  訴  人  徐偉倫  

被  上訴人  崔沛芸  

上列當事人間請求清償借款事件，上訴人對於民國111年8月31日
本院簡易庭111年度湖小字第1296號第一審判決提起上訴，本院
裁定如下：
　　主　　　文
上訴駁回。
第二審訴訟費用新臺幣1,500元由上訴人負擔。　　
    事實及理由
一、按關於請求給付金錢或其他代替物或有價證券之訴訟，其標
    的金額或價額在新臺幣（下同）10萬元以下者，適用小額程
    序；對於小額程序之第一審判決提起上訴，非以其違背法令
    為理由，不得為之；所謂判決違背法令，乃指判決不適用法
    規或適用不當，或有民事訴訟法第469條所列第1款至第5款
    事由，其判決當然為違背法令，民事訴訟法第436條之8第1
    項、第436條之24第2項、第436條之32第2項準用第468條及
    第469條第1款至第5款分別定有明文。又小額訴訟程序之上
    訴狀內應記載上訴理由，表明下列各款事項：㈠原判決所違
    背之法令及其具體內容；㈡依訴訟資料可認為原判決有違背
    法令之具體事實，同法第436條之25規定甚明。準此，當事
    人依民事訴訟法第468條規定以第二審判決有不適用法規或
    適用法規不當為上訴理由時，其上訴狀或理由書應有具體之
    指摘，並揭示該法規之條項或其內容，若係成文法以外之法
    則，應揭示該法則之旨趣，倘為司法院解釋或本院之判例，
    則應揭示該判解之字號或其內容，如依民事訴訟法第469條
    所列各款事由提起第三審上訴者，其上訴狀或理由書應揭示
    合於該條款之事實，上訴狀或理由書如未依此項方法表明者
    ，即難認為已對第二審判決之違背法令有具體之指摘，其上
    訴自難認為合法（最高法院71年度台上字第314號判決〈原判
    例〉要旨參照）。再按上訴狀內未表明上訴理由者，上訴人
    應於提起上訴後20日內，提出理由書於原審法院，未提出者
    ，毋庸命其補正，由原審法院以裁定駁回之，原審法院未駁
    回時，第二審法院亦得認其上訴不合法，以裁定駁回之，此
    觀民事訴訟法第436 條之32第2 項準用同法471 條第1 項、
    第444 條第1項之規定至明。
二、本件訴訟標的金額為10萬元以下，原審乃依小額訴訟程序審
    理、判決。上訴人對於該小額訴訟第一審判決不服提起上訴
    ，上訴意旨略以：上訴人雖承認有向被上訴人分別借款30,0
    00元、27,500元、23,493元，然其亦已提出轉帳70,000元之
    記錄作為還款證明，雖無明確記錄，然其不可能無故匯款給
    被上訴人，實因兩造已分手1年8個月，還款證明早已遺失。
    被上訴人於1年8個月後始提出手機紀錄要求還款，上訴人深
    感不公平，故提起上訴，請求將原審判決命上訴人給付80,9
    93元之部分廢棄；該廢棄部分，被上訴人在第一審之訴及假
    執行之聲請均駁回等語。
三、經查，兩造就本件4筆借款其中3筆之還款經過、金額，核屬
    事實認定之問題，是上訴人上訴理由就此所指，論其實質，
    均係就原審證據取捨及認定事實之事項而為指摘，並非在原
    判決所認定事實基礎上，具體表明原判決就所認定事實有不
    適用法規或適用法規不當之情事，依首開規定，上訴人之上
    訴並非適法。此外，上訴人復未再具體指明原判決有何民事
    訴訟法第469條第1款至第5款所稱當然違背法令之情事，及
    依訴訟資料可認為原判決有違背法令之具體事實，依上開規
    定及說明，本件上訴自非合法，應予駁回。
四、再按於小額訴訟之上訴程序，法院為訴訟費用之裁判時，應
    確定其費用額，民事訴訟法第436條之19第1項、第436條之3
    2第1項定有明文。本件第二審裁判費用為1,500元，應由上
    訴人負擔，爰併為裁定如主文第2項所示。
五、據上論結，本件上訴為不合法，依民事訴訟法第436條之32
    第1項、第2項、第436條之19第1項、第444條第1項前段、第
    95條、第78條，裁定如主文。
中　　華　　民　　國　　111 　年　　11　　月　　24　　日
                  民事第五庭　審判長法　官  張新楣
                                    法  官  趙彥強
                                    法  官　江哲瑋
以上正本係照原本作成。　　　　　　　　　　　　　　　　　
本裁定不得抗告。
中　　華　　民　　國　　111 　年　　11　　月　　24　　日
                                    書記官  葉乙成